【裁判字號】    96,訴,866
【裁判日期】    970325
【裁判案由】    偽證
【裁判全文】
臺灣雲林地方法院刑事判決               96年度訴字第866號
公  訴  人  臺灣雲林地方法院檢察署檢察官
被      告  丁○○
            甲○○
            丙○○
上列被告等因偽證案件，經檢察官提起公訴（96年度偵字第5764
號），本院判決如下：
    主  文
丁○○、甲○○犯偽證罪，各處有期徒刑參月，均減為有期徒刑
壹月又拾伍日。
丙○○犯偽證罪，處有期徒刑肆月，減為有期徒刑貳月。
    犯  罪  事  實
一、丁○○於民國94年10月間，受雲林縣斗南鎮代表會雇用為司
    機，負責接送代表會主席陳青龍。陳青龍與吳駿原均住雲林
    縣斗南鎮新崙里，2 人所有農地相互毗鄰，多年來因農藥噴
    灑等農事問題，迭生爭執。94年10月17日上午，吳駿原再次
    因噴灑農藥問題，與陳青龍母親發生口角，並辱罵陳青龍母
    親「幹你娘！」。吳駿原當晚返家後，告知兒子吳銘欽，吳
    銘欽一時氣憤，即放話欲找陳青龍「輸贏（即吵架理論）」
    。吳駿原隨後至雲林縣斗南鎮○○里○○○路64之4 號丙○○（綽號「黑蚊」）住處，向丙○○抱怨，並稱兒子吳銘欽
    欲找陳青龍「輸贏」。陳青龍經丙○○致電轉告上情，因而
    心生不滿，即萌生侵入吳駿原住宅，傷害吳駿原及毀損物品
    ，並強押吳駿原至丙○○住處，向其下跪道歉犯意。陳青龍
    旋於94年10月17日晚上10時許，在雲林縣斗南鎮西伯里友人
    住處，與丁○○共謀，命丁○○帶人，至吳駿原住處，強押
    吳駿原，陳青龍則至丙○○住處等候。丁○○旋即撥打電話
    ，邀集甲○○、綽號阿華及4 名不詳成年男子共7 人，基於
    侵入住宅、傷害、毀損及妨害自由犯意，於同晚11時許，同
    至雲林縣斗南鎮○○里○○○路61號吳駿原住處，未經吳駿
    原同意，即持鐵管無故侵入吳駿原住處三合院，丁○○、甲○○及綽號阿華進入客廳，見吳駿原要走，即以鐵管或徒手
    ，共同毆打吳駿原頭部、腰部、背部及右小腿等處，致吳駿
    原受有頭部外傷、腰背部挫傷及右小腿腓骨骨折等傷害，並
    毀損吳駿原所有客廳內椅子2 張，其餘4 人則在客廳外，以
    鐵管砸毀吳駿原所有KVZ-581 號機車儀表板面、車燈1 只、
    後照鏡1 只、SO-4506 號小客車擋風玻璃車窗5 面、住宅鋁
    門玻璃1 面、農用機大燈1 只、大門門柱1 座及門柱大燈1
    個等物，並將腳踏車1 部丟至上開小客車車頂，使腳踏車車
    輪因而歪曲變形，致上開物品均遭毀損不堪使用，藉以威嚇
    吳駿原，屈服吳駿原意志，渠等7 人再共同將吳駿原強押至
    丙○○住處，命吳駿原向陳青龍下跪道歉，吳駿原受此威嚇
    壓迫，不敢反抗，行動自由受剝奪，只得依命，緩慢跛行至
    丙○○住處，向陳青龍下跪道歉，經陳青龍告知吳駿原可以
    回家，吳駿原始跛行走出丙○○住處，並請友人叫救護車送
    其就醫。嗣上開妨害自由等案件經臺灣雲林地方法院檢察署
    檢察官以95年度偵字第573 號提起公訴後，由本院以95年度
    訴字第302 號審理，並於96年3 月6 日上午9 時許及下午2
    時10分許，在本院刑事第9 法庭進行審理程序時（上開案件
    業經臺灣高等法院臺南分院以96年度上訴字第470 號判決確
    定），丁○○、甲○○、丙○○竟基於偽證之犯意，以證人
    身分供前具結後，就於案情有重要關係之事項，分別虛偽陳
    述如下：
    (一)丁○○證述：「（檢察官問：之後你們帶什麼東西過去？
      ）沒有帶東西過去」、「..... 我就跟他說，叔父不然到
      黑蚊家裡，跟陳青龍講清楚，然後，他就要衝進去房間內
      ，事情就這樣發生。就打起來，甲○○打吳駿原。」、「
      （檢察官問：如何打？）用手、腳打。」、「我們請吳駿
      原到丙○○家裡。（檢察官問：如何請？）我說叔父，你
      到黑蚊家跟陳青龍講清楚。」、「我說陳青龍在黑蚊家裡
      ，不然你過去跟他講清楚，他說好啊、好啊。」、「（審
      判長問：為何他衝進去房間，你們就要打他？）因為他說
      他兒子約要輸贏。」等語，足以影響法院就上開妨害自由
      等案件之裁判結果。
    (二)甲○○證述：「看到吳駿原在看電視，然後，丁○○說叔
      父有事情要跟你說，吳駿原就衝進去房間，我們以為他要
      拿武器，我才會出手打他。」、「（檢察官問：你用何東
      西打他？）用手，後來才用他家的椅子打1 下，他椅子放
      在門口旁邊，是折疊椅。」、「（檢察官問：阿華用何工
      具打吳駿原家裡玻璃，車輛？）..... 那時候我們都沒有
      帶東西過去。」、「看他衝進去，也不知道他要拿什麼，
      一般我們正常人，看他衝進去會起疑心，才會打他。」、
      「..... 因為丁○○約我去，進去後，丁○○才說不知道
      會發生什麼事情，要我自己小心一點，我看他衝進去我以
      為他要拿武器打我們，才會出手打他。」、「看他那種行
      為，以為他要拿武器，才會出手打他。」、「頭流血是他
      自己跌倒的，那時候心裡想說，如果給他跑進去，可能是
      我們遭殃，才會打他，我們也是不小心，不是故意要打到
      他腳斷掉。」、「他衝進去，以為他要拿武器，我們要自
      我防衛，才會出手打他。」、「打完他後，丁○○扶他起
      來，叫我們不要打他了，看他與丁○○往丙○○家走去，
      然後，我與阿華就離開了。」、「（檢察官問：是否有叫
      吳駿原去跟陳青龍道歉？）只有說請他過去隔壁。」、「
      （審判長問：你剛才說你打人的動機，是因為他衝進去，
      你怕他做什麼對你們不利的事情，所以你才打他？）對。
      」、「..... 只知道他（丁○○）叫我們過去，過去後，
      他（丁○○）叫我們小心一點，要提高警覺，之後，看到
      他（吳駿原）衝進去，以為吳駿原他要拿武器打我們，所
      以才會出手打他。」等語，足以影響法院就上開妨害自由
      等案件之裁判結果。
    (三)丙○○證述：「（檢察官問：丁○○帶吳駿原去你家時，
      是否有講什麼？）他說大家坐下來說。（檢察官問：丁○○也講什麼？）他說蹲下說，因為我們坐在矮椅上面。」
      、「（檢察官問：吳駿原是否有給陳青龍下跪？）他腳在
      痛，好像跪下，情形差不多，陳青龍就過去扶他起來坐在
      椅子上。」「（審判長問：你在檢察官那邊說吳駿原有跟
      陳青龍下跪道歉，這是否實在？）這個沒有人講，進來一
      跛一跛，就蹲下來。」等語，足以影響法院就上開妨害自
      由等案件之裁判結果。
二、案經吳駿原告發由臺灣雲林地方法院檢察署檢察官偵查起訴
    。
    理  由
一、訊據被告丁○○、甲○○及丙○○均矢口否認涉有何偽證之
    犯行，均辯稱：所講的都是事實云云。惟查：
  (一)被告丁○○、甲○○確有於94年10月17日晚上，與陳青龍共
    同剝奪吳駿原行動自由之犯行等情，業經本院於96年4 月2
    日，以95年度訴字第302 號，分別判處有期徒刑9 月、8 月
    ，經上訴後，由臺灣高等法院臺南分院於96年7 月18日，以
    96年度上訴字第470 號，判處丁○○共同以非法方法，剝奪
    人之行動自由，處有期徒刑9 月，減為有期徒刑4 月又15日
    ，如易科罰金，以銀元300 元折算1 日，緩刑2 年，甲○○
    共同以非法方法，剝奪人之行動自由，處有期徒刑8 月，減
    為有期徒刑4 月，如易科罰金，以銀元300 元折算1 日，緩
    刑2 年，並已於96年8 月13日確定，有本院95年度訴字第30
    2 號刑事判決（乙○96他523 號卷第11頁至第35頁）、臺灣
    高等法院臺南分院96年度上訴字第470 號刑事判決（乙○96
    他523 號卷第146 頁至第156 頁）及丁○○、甲○○之臺灣
    高等法院被告前案紀錄表各1 份附卷可稽。而丁○○、甲○○及丙○○均有於本院95年度訴字第302 號被告陳青龍、丁○○、甲○○妨害自由等案件，分別於96年3 月6 日上午9
    時許及下午2 時10分許，在本院刑事第9 法庭進行審理程序
    時，以證人身分供前具結，就該案件為如犯罪事實欄所述之
    證述內容等情，亦有證人結文3 紙（乙○96他523 號卷第78
    頁、第79頁及第145 頁）及本院95年度訴字第302 號96年3
    月6 日審判筆錄2 份在卷可參。另證人丁○○及甲○○於具
    結前，審判長亦有依刑事訴訟法第186 條第2 項規定，告以
    有第181 條之得拒絕證言情形，是證人丁○○、甲○○及丙○○之具結程序均屬合法，應可認定。
  (二)茲有疑義者，被告丁○○、甲○○及丙○○在上開案件審理
    時，就犯罪事實欄所述部分之證述，是否屬虛偽陳述？若屬
    虛偽陳述，該部分是否屬就於案情有重要關係之事項？
    1.丁○○、甲○○、綽號阿華及數名不詳成年男子攜帶鐵管
      ，未經吳駿原同意，侵入吳駿原住處三合院，丁○○、甲○○及綽號阿華衝入客廳，不發一語，抓住吳駿原，或以
      鐵管或徒手毆打吳駿原頭部、腰背部及右小腿等處，致吳
      駿原受有頭部外傷、腰背部挫傷及右小腿腓骨骨折等傷害
      ，並毀損吳駿原所有客廳椅子2 張，其餘4 名不詳成年男
      子，則持鐵管砸毀吳駿原所有KVZ-581 號機車儀表板面、
      車燈1 只、後照鏡1 只、SO-4506 號小客車擋風玻璃車窗
      5 面、住宅鋁門玻璃1 面、農用機大燈1 只、大門門柱1
      座及門柱大燈1 個，並將腳踏車1 部丟至上開小客車車頂
      ，腳踏車車輪歪曲變形等情，業據吳駿原於上開妨害自由
      等案件偵查及審理中證述明確（乙○95偵573 號卷第12頁
      至第13頁、本院95訴302 號卷第102 頁、第128 頁至第13
      7 頁、第142 頁至第142 頁背面、第144 頁背面、臺南高
      分院96上訴470 號卷第129 頁至第131 頁）。另丁○○、
      甲○○就侵入吳駿原住處，毆打吳駿原，致吳駿原受有傷
      勢及毀損上開物品等情，亦據丁○○、甲○○於上開妨害
      自由等案件中坦承不諱，是丁○○、甲○○確有夥同他人
      ，侵入吳駿原住宅毆人毀物事實，應堪認屬實。
    2.丁○○及甲○○於上開妨害自由等案件本院96年3 月6 日
      審理中固證稱：我們未帶鐵管去，到現場，丁○○向吳駿
      原說：「叔仔，我有話跟你說」，吳駿原就衝進房間，我
      們以為他要拿武器攻擊我們，才拿椅子毆打吳駿原云云。
      然查：
      (1)吳駿原見丁○○、甲○○及阿華等人持鐵管進入吳駿原
        住處客廳，即欲衝入房間，而丁○○等人不發一語，抓
        住吳駿原，持鐵管毆打等情，業經證人吳駿原於偵、審
        中證述明確，所述內容又前後一致，已如前述。
      (2)證人吳駿原至丙○○住處抱怨，吳銘欽欲找陳青龍「輸
        贏」，而非直接告知陳青龍，吳駿原本意顯非對陳青龍
        放話示威，而係欲透過與陳青龍共同友人丙○○介入瞭
        解，甚至調解糾紛。故丁○○、甲○○及阿華進入吳駿
        原住處客廳，倘丁○○僅向吳駿原稱：「叔仔，我有話
        跟你說」，並請吳駿原至丙○○住處說明，而無任何致
        吳駿原恐懼動作，吳駿原當可直接至丙○○住處，與陳
        青龍溝通，理應不會如此驚懼，甚至見狀，即衝向房間
        躲避。是丁○○及甲○○上開證述內容，顯核與當時情
        狀不符。
      (3)丁○○於上開妨害自由等案件本院96年3 月6 日審理時
        證稱：丙○○打電話說，吳銘欽要找主席陳青龍「輸贏
        」，陳青龍叫我去，找吳駿原或吳銘欽，我跟甲○○說
        有事情，就是要和對方「輸贏」意思；我進去吳駿原家
        裡，沒問吳銘欽去哪裡，直接叫他叔父，要他去黑文（
        丙○○）家裡，因他說吳銘欽約要「輸贏」，所以他衝
        進房間，我們就打他云云。甲○○於上開妨害自由等案
        件本院審理時證稱：丁○○除說「叔仔，我有話跟你說
        」外，未講其他話，丁○○約我去時，有說不知會發生
        什麼事情，要我自己小心一點，提高警覺等語。由此可
        知，丁○○確實知悉，至告訴人吳駿原住處是要談「輸
        贏」事情，因而邀同甲○○等6 人前往，事發前，亦有
        告知甲○○要與對方「輸贏」，會發生事情。則丁○○
        等人進入客廳，在吳駿原衝入房間欲躲避時，如僅係要
        防備吳駿原取得武器攻擊，以丁○○等人人多勢眾、身
        強體壯，本可輕易抓住及制伏吳駿原。然丁○○等人不
        僅重打吳駿原頭部、腰背部及右小腿，致吳駿原右小腿
        骨折，還進一步砸毀客廳椅子、機車儀表板面、車燈、
        後照鏡、小客車擋風玻璃車窗、鋁門玻璃、農用機大燈
        、大門門柱及門柱大燈等物，並將腳踏車丟至小客車車
        頂。凡此，均足以顯示丁○○等人自始即有強入民宅傷
        害及毀損預謀，藉以警告、威嚇吳駿原、吳銘欽父子，
        徹底屈服吳駿原意志，令其不敢反抗，不得再起「輸贏
        」意思之目的。是丁○○、甲○○辯稱係因怕吳駿原衝
        入房間，拿武器攻擊，始毆打吳駿原云云，均顯係避重
        就輕卸責之詞，不足採信。
    3.丁○○於上開妨害自由等案件本院96年3 月6 日審理時證
      稱：僅用手、腳打吳駿原云云，甲○○則證稱：係以吳駿
      原住處摺疊椅毆打吳駿原，核其2 人就係以何物攻擊吳駿
      原，證述不一。再丁○○於事前已知悉吳銘欽要與陳青龍
      拼輸贏，渠等前往吳駿原住處目的，即係要令吳駿原措手
      不及，而傷害吳駿原及毀損吳駿原住處物品，使吳駿原至
      丙○○住處，向陳青龍下跪道歉，並防止吳銘欽糾眾回打
      ，則丁○○、甲○○等人必會攜帶武器，以防萬一。另參
      以吳駿原因而受有右小腿腓骨骨折之傷害，及其所有之椅
      子、機車儀表板面、車燈、後照鏡、小客車擋風玻璃車窗
      、鋁門玻璃、農用機大燈、大門門柱及門柱大燈等物，均
      遭砸毀，倘僅憑吳駿原住處摺疊椅，當不可能造成如此嚴
      重傷勢及破壞情形。故吳駿原所述丁○○、甲○○係攜帶
      鐵管前來，吳駿原因害怕欲跑入房間，丁○○等人不發一
      語，即持鐵管毆打吳駿原及毀損物品等語，應認屬實，丁○○、甲○○辯稱未攜帶武器云云，不足採信。
    4.證人吳駿原於上開妨害自由等案件本院96年3 月6 日審理
      時證稱：他們打完後，說主席在丙○○家，叫我去跟主席
      道歉，我當時腳很痛，有3 、4 人拖我到丙○○家門口，
      他們就開車走了，我爬行到陳青龍面前，跪下跟陳青龍道
      歉，說我錯了，當時我一直唉叫，說我不對，陳青龍叫我
      爬起來，說我可以回家，沒有跟我說什麼，也沒有問我，
      為何全身是傷等語。檢察官有問證人丙○○：吳駿原有無
      向陳青龍下跪道歉？證人丙○○稱：有，後來陳青龍有叫
      他起來，我看到丁○○開門，吳駿原腳一跛一跛走進來，
      頭有流血等語。證人丙○○於上開妨害自由等案件本院96
      年3 月6 日審理時亦證稱：丁○○開門讓吳駿原進來，丁○○沒進來，吳駿原頭部瘀血，腳一跛一跛，沒辦法正常
      行走，表情難過、痛苦，頭青臉腫，吳駿原跟陳青龍說，
      對不起，講錯話，我在檢察官那邊，有講吳駿原向陳青龍
      下跪道歉，然後陳青龍叫他起來等語。至甲○○於上開妨
      害自由等案件警詢則供稱：丁○○叫吳駿原去向陳青龍道
      歉等語。由上開3 人證述及供述內容，可知3 人所述大致
      相符，因此，吳駿原此部分證述，亦當屬實。從而，丁○○、甲○○等人毆打及毀損完畢後，命吳駿原至丙○○住
      處向陳青龍道歉，吳駿原因此被迫至丙○○住處，向陳青
      龍下跪道歉，陳青龍於吳駿原下跪道歉後，無任何表示，
      僅告知吳駿原可以回去等情，均為真實。
    5.陳青龍於上開妨害自由等案件本院96年3 月6 日審理時否
      認吳駿原向其跪下道歉，辯稱：吳駿原過來，我看他好像
      被打，我說怎麼會打成這樣，我叫他坐，我有請他去醫院
      云云。丁○○於上開妨害自由等案件警詢亦供稱：吳駿原
      進去，我在外面車上，看到主席比手勢，讓吳駿原坐椅子
      ，吳駿原隨著坐在椅子等語。證人丙○○於上開妨害自由
      等案件本院96年3 月6 日審理時先證稱：丁○○帶吳駿原
      去我家時，他說大家坐下說等語。嗣又改稱：丁○○叫吳
      駿原蹲下說，因我們坐在矮椅子，吳駿原腳在痛，好像跪
      下，陳青龍就過去扶他起來，坐在椅子，我看到就說，怎
      麼變成這樣，陳青龍沒說什麼，看到吳駿原受傷難過，就
      叫他先去醫院云云。然查：
      (1)丁○○於上開妨害自由等案件本院96年3 月6 日審理時
        已證稱：我帶吳駿原去丙○○家門口，看他走進去丙○○家裡，我就走了等語。從而，丁○○能否清楚吳駿原
        進入丙○○住處後情形，已有可疑。
      (2)吳駿原於上開妨害自由等案件本院96年3 月6 日審理時
        堅稱：陳青龍沒扶我坐在椅子，如他有碰到我，我會夭
        壽等語。而證人丙○○於上開妨害自由等案件本院96年
        3 月6 日審理時，就丁○○究係叫吳駿原坐下抑蹲下談
        話，吳駿原究有無跪下向陳青龍道歉，先後證述不一。
        丙○○於該次審理中復證實，於該妨害自由等案件偵查
        中所稱「檢察官訊問：吳駿原是否有向陳青龍下跪道歉
        ？答稱：有，後來陳青龍有叫他起來。」等情真實可信
        ，則丙○○就其何以於偵查中為上開證述，而於上開妨
        害自由等案件本院96年3 月6 日審理時又為不同證述，
        無法提出合理解釋，且該次審理時，丙○○針對檢察官
        詰問就陳青龍看到吳駿原受傷有無詢問原因1 節，先是
        證稱：陳青龍沒說什麼，看到吳駿原受傷難過，就叫他
        先去醫院等語；嗣又改稱：陳青龍說吳駿原你怎麼被打
        成這樣，吳駿原說丁○○打他等語。經審判長訊問：那
        時是否知是誰打的？丙○○又改稱：不知誰打的，我人
        在裡面看電視云云。故丙○○於上開妨害自由等案件本
        院96年3 月6 日審理時，就吳駿原至其住處後情形，證
        述反覆不一。再者，丙○○於上開妨害自由等案件本院
        96年3 月6 日審理時，係搭乘陳青龍所駕駛車輛前往法
        院，且受陳青龍僱用，駕駛機具種植馬鈴薯等情，業據
        證人丙○○證述明確。是證人丙○○於上開妨害自由等
        案件本院96年3 月6 日審理時，極可能因受到陳青龍之
        人情壓力，而為迴護陳青龍之證述，證人丙○○於上開
        妨害自由等案件本院96年3 月6 日審理時之證述，顯亦
        難以採信。又吳駿原當時已遭丁○○等人毆打成傷，且
        傷勢非輕，陳青龍、丁○○等人目的若非要當面屈辱吳
        駿原，命其下跪向陳青龍道歉，自無須毆人毀物，逼迫
        吳駿原過前往丙○○住處。從而，吳駿原所述其跪下向
        陳青龍道歉，陳青龍見其受傷，無任何反應等情，應較
        貼近於真實。
    6.綜上，被告丁○○、甲○○及丙○○於上開妨害自由等案
      件本院96年3 月6 日審理時，就丁○○邀同甲○○、阿華
      及4 名不詳成年男子，侵入吳駿原住處，傷害吳駿原及毀
      損物品之過程及細節，及丁○○、甲○○強令吳駿原至丙○○住處，向陳青龍下跪道歉之經過等所為證述，顯均與
      事實不符，而屬虛偽陳述，要無可疑。
    7.按刑法上之偽證罪，不以結果之發生為要件，一有偽證行
      為，無論當事人是否因而受有利或不利之判決，均不影響
      其犯罪之成立，而該罪所謂於案情有重要關係之事項，則
      指該事項之有無，足以影響於裁判之結果者而言；又證人
      於供前或供後具結而就案情有重要關係事項，故為虛偽陳
      述，其犯罪即成立。至於其虛偽陳述，法院已否採為裁判
      或檢察官據為處分之基礎，或有無採為基礎之可能，皆於
      偽證罪之成立無影響（最高法院71年臺上字第8127號判例
      、76年度臺上字第5252號判決意旨參照）。被告丁○○、
      甲○○及丙○○於上開妨害自由等案件本院96年3 月6 日
      審理時所為如上虛偽陳述，已涉及到丁○○等人傷害吳駿
      原及剝奪吳駿原行動自由之事實認定，且涉及陳青龍是否
      與丁○○等人有犯意聯絡，而為該傷害及妨害自由罪共犯
      之認定，上開事項屬於犯罪構成要件之一，是丁○○、甲○○及丙○○就此為虛偽陳述，顯均足以影響裁判結果，
      自屬於案情有重要關係之事項，亦可認定。
    8.綜上所述，被告丁○○、甲○○及丙○○辯稱並未為虛偽
      陳述云云，均顯係事後卸責之詞，不足採信，本件事證明
      確，其3 人確有偽證犯行，均應堪認定。
二、論罪科刑之理由：
  (一)核被告丁○○、甲○○及丙○○所為，均係犯刑法第168 條
    之偽證罪。
  (二)爰審酌被告丁○○為高中學歷，被告甲○○及丙○○均為國
    中學歷，教育程度雖不高，然於以證人身分應訊時，竟為虛
    偽證述，無視證人到庭作證應據實陳述之義務，企圖影響司
    法裁判結果，徒增訴訟資源浪費，且有輕縱罪犯，使其逍遙
    法外之虞，妨害國家司法之公正性，法紀觀念薄弱，惟念及
    被告丁○○、甲○○係因恐證述內容會對自己不利，方為本
    件犯行，犯罪情節較輕，而被告丙○○係為陳青龍脫罪之詞
    ，犯罪情節較重，及其3 人犯後均否認偽證犯行等一切情狀
    ，各量處如主文所示之刑，以資懲儆。另被告3 人偽證之犯
    罪時間，均係在96年4 月24日以前，且均受有期徒刑1 年6
    月以下宣告刑，合於中華民國96年罪犯減刑條例第2 條第1
    項第3 款所定減刑條件，併予依同條例第7 條規定，各減其
    宣告刑2 分之1 。
據上論斷，應依刑事訴訟法第299 條第1 項前段，刑法第168 條
，中華民國96年罪犯減刑條例第2 條第1 項第3 款、第7 條，判
決如主文。
本案經檢察官廖弼妍到庭執行職務。
中    華    民    國    97    年    3     月    25    日
                  刑事第二庭  審判長法  官  劉國賓
                                    法  官  王素珍
                                    法  官  廖淑華
以上正本證明與原本無異。
如不服本判決，應於判決收受後10日內，向本院提出上訴狀（須
附繕本）。
                                    書記官  張菀純
中    華    民    國    97    年    3     月    25    日
附錄本案論罪科刑法條全文：
刑法第168 條：（偽證罪）
於執行審判職務之公署審判時或於檢察官偵查時，證人、鑑定人
、通譯於案情有重要關係之事項，供前或供後具結，而為虛偽陳
述者，處7 年以下有期徒刑。


司法院資訊處製作；財團法人民間司法改革基金會備份。
